## Jorge Andrés Fernández Escobar Ingeniero Civil Electrónico

## Información Personal

Correo Electrónico jorge.fernandez.escobar@gmail.com

Teléfono +56997835147

Dirección Orión #50, Viña del Mar

## Resumen Profesional

Ingeniero Civil Electrónico de la UTFSM. Experiencia profesional como Jefe de Área de Proyectos y como Ingeniero de Investigación, Desarrollo e Integración Tecnológica, participado y liderando equipos de trabajo multidiscipinarios, para la formulación, adjudicación y puesta en servicio de proyectos, principalmente para sectores minero, agrícola e industrial.

## Formación Académica

2015 Diplomado en Energías Sustentables, Pontificia Universidad Católica de Chile, Santiago.

2012 Ingeniería Civil Electrónica, mención principal en Electrónica Industrial y mención secundaria en Control e Instrumentación, Universidad Técnica Federico Santa María, Valparaíso.

Memoria de Títulación "Control Vectorial de una Máquina de Inducción con un Convertidor

NPC de Tres Niveles".

2001 Educación Básica y Media, Colegio Miguel de Cervantes, Punta Arenas.

## Experiencia Laboral

## 2021 al presente

## Ingeniero Instrumentista, E-Mining Technology S.A., Viña del Mar.

E-Mining Technology es una empresa orientada a satisfacer en forma integral las actividades relacionadas con el negocio minero, en las áreas de ingeniería en minas, geotecnia, instrumentación y monitoreo geotécnico, con énfasis en la entrega de soluciones tecnológicas e innovadoras. Dentro de las labores realizadas se encuentran:

- Desarrollo de prototipos electrónicos de productos E-Mining Technology.
- Integración tecnológica para proyectos de instrumentación geotécnica.
- Puesta en servicio de proyectos en terreno para el sector minero.

## 2017-2021 Ingeniero de Investigación y Desarrollo, LemSystem SPA, Viña del Mar.

LemSystem, es una empresa de alta tecnología con amplia experiencia en la implementación de sistemas de monitoreo inalámbrico en tiempo real para la medición de variables críticas, enfocada principalmente en el sector agrícola e industrial. Dentro de las labores realizadas se encuentran:

- Programación de firmware para productos LemSystem.
- Desarrollo de prototipos electrónicos de productos LemSystem.
- Puesta en servicio de proyectos en terreno para el sector agrícola e industrial.

# 2014-2016 Jefe de Área Departamento de Desarrollo Tecnológico y Proyectos, Clonsa Ingeniería Ltda., Valparaíso.

CLONSA Ingeniería es una empresa dedicada al desarrollo de soluciones tecnológicas de energía autónoma, telecomunicaciones y seguridad para el sector industrial, minero y marítimo. Dentro de las labores realizadas se encuentran:

- Control y coordinación de las áreas del Departamento de Desarrollo Tecnológico y Proyectos, Hardware, Software y Metal-Mecánica.
- Control de Órdenes de Servicios y Compras del Departamento de Desarrollo Tecnológico y Proyectos.
- Planificación anual de proyectos a desarrollar e inventario de productos CLONSA.
- Formulación de propuestas técnico-comerciales para proyectos y licitaciones públicas, para clientes privados y en plataformas como Mercado Público y Portal de Compras de Codelco.
- Supervisión y puesta en servicio de proyectos en terreno, en faenas mineras y sectores rurales.

## 2013-2014 Ingeniero de Desarrollo de Hardware, Clonsa Ingeniería Ltda., Valparaíso.

Dentro de las labores realizadas se encuentran:

- Desarrollo de prototipos electrónicos y su integración para ambientes industriales y mineros. Entre estos se destaca un sistema de georreferenciación para la vigilacia de taludes, el cual fue comercializado en Chile y Perú.
- Actualización tecnológica y soporte de productos CLONSA. Se rediseñó los equipos más
  destacados de la empresa, integrando nuevas tecnologías, alcanzando notables mejoras
  en sus prestaciones y desempeño, disminuyendo sus costos de fabricación. También se
  realizó un seguimiento de la operación de los equipos en Chile y Perú, para la búsqueda
  de una mejora continua de los sistemas.

## 2012 Ingeniero de Desarrollo, Netos S.A., Valparaíso.

Netos se enfoca en el desarrollo de tecnologías para resolver problemáticas en el área de la automatización e instrumentación industrial. El trabajo realizado consistió principalmente en el desarrollo de prototipos electrónicos para el sector minero.

#### 2011 Práctica Profesional, MT Solutions S.A., Santiago.

MT Solutions se desempeña en el área de la automatización industrial y de la gestión de la producción. La labor realizada estuvo principalmente enfocada en el rediseño y construcción de un equipo electrónico industrial.

## Formación Complementaria

2013 Certificación Inglés Nivel Profecional General TOEIC.

2007 Licencia de Conducir Clase B.